臺灣高雄地方法院刑事判決
111年度審訴字第340號
公  訴  人  臺灣高雄地方檢察署檢察官
被      告  莊豐瑜



上列被告因毒品危害防制條例案件，經檢察官提起公訴（110年
度偵字第25653號），嗣被告對被訴事實為有罪之陳述，經本院
合議庭裁定改由受命法官獨任進行簡式審判程序，判決如下：
    主  文
莊豐瑜持有第二級毒品純質淨重二十公克以上，處有期徒刑貳年
。
扣案之甲基安非他命壹包（含包裝袋壹只，檢驗前純質淨重壹佰
捌拾捌點零肆公克），沒收銷燬之。
    事  實
一、莊豐瑜知悉甲基安非他命為第二級毒品，依法不得持有，竟
    基於持有第二級毒品逾純質淨重20公克之犯意，於民國110
    年11月19日15時許，在國道88號快速道路附近，向姓名、年
    籍不詳，綽號「阿猴」之人購買逾純質淨重20公克之第二級
    毒品甲基安非他命而持有之。嗣莊豐瑜於110年11月19日22
    時許，在高雄市○○區○○街000巷00弄0號前，經警查獲為毒品
    通緝犯而依法逮捕，並扣得甲基安非他命1包（總純質淨重1
    88.04公克），始查悉上情。
二、案經高雄市政府警察局鳳山分局報告臺灣高雄地方檢察署檢
    察官偵查起訴。
    理  由
壹、程序部分：
    按被告莊豐瑜所犯為死刑、無期徒刑、最輕本刑3年以上有
    期徒刑以外之罪，亦非屬高等法院管轄之第一審案件，其於
    準備程序進行對被訴事實為有罪之陳述，經告知簡式審判程
    序之旨，並聽取檢察官、被告之意見後，本院合議庭依刑事
    訴訟法第273條之1第1項裁定進行簡式審判程序，是本案之
    證據調查，依同法第273條之2規定，不受同法第159條第1項
    、第161條之2、第161條之3、第163條之1，及第164條至第1
    70條所規定證據能力認定及調查方式之限制。
貳、實體部分： 
一、上開事實，業據被告莊豐瑜於警詢、偵訊及本院審理時均坦
    承不諱，且有高雄市政府警察局鳳山分局搜索扣押筆錄、扣
    押物品目錄表各1份在卷可稽，復扣得如【附表】編號四所
    示之物，該物經送驗結果，含有第二級毒品甲基安非他命成
    分，純度約76%，驗前純質淨重為188.04公克，有內政部警
    政署刑事警察局111年1月20日刑鑑字第1110002337號鑑定書
    1份在卷足憑（見偵卷第183頁），堪認被告之自白與事實相
    符，故本件事證明確，被告前揭犯行洵堪認定，應依法論科
    。
二、論罪部分： 
㈠、核被告莊豐瑜所為，係違反毒品危害防制條例第11條第4項之
    持有第二級毒品純質淨重20公克以上罪。
㈡、本院審酌被告持有第二級毒品數量高達純質淨重188.04公克
    ，數量甚大，顯可能滋生其他犯罪；又被告曾有多次違反毒
    品危害防制條例、違反藥事法之素行，有臺灣高等法院被告
    前案紀錄表1份在卷可查（本院已依據最高法院110年度台上
    大字第5660號刑事裁定意旨予以斟酌）。惟考量被告坦承犯
    行；兼衡以被告於警詢時自承之智識程度、經濟狀況；及被
    告於106年間，曾持有第二級毒品純質淨重24.981公克，經
    臺灣屏東地方法院以106年度簡字第2405號判處有期徒刑6月
    確定（下稱前案），有前案判決、被告前案紀錄表足憑，而
    本件被告持有甲基安非他命之數量為純質淨重為188.04公克
    ，為被告前案持有毒品數量之7倍有餘，益證前案刑度無法
    達成預防被告再犯之刑罰目的；佐以公訴檢察官具體求處有
    期徒刑2年，與前案之刑度相較，尚屬適當等一切情狀，量
    處如主文所示之刑。
三、沒收部分：
㈠、扣案如【附表】編號四所示之物，檢出第二級毒品甲基安非
    他命成分，且純質淨重188.04公克乙節，有上開內政部警政
    署刑事警察局鑑定書可查，應依毒品危害防制條例第18條第
    1項前段規定，宣告沒收銷燬，另包裝上開毒品之包裝袋，
    因與其上所殘留之毒品難以析離，且無析離之實益與必要，
    應視同毒品，一併沒收銷燬之；至送驗耗損部分之毒品因已
    滅失，爰不另宣告沒收銷燬。
㈡、①扣案如【附表】編號五所示之白色結晶1瓶，經檢驗後，檢
    出第三級毒品愷他命等情，有高雄市立凱旋醫院濫用藥物成
    品檢驗鑑定書1份（見偵卷第201頁）在卷足參，惟純質淨重
    未逾5公克，非屬違禁物，又與被告本案犯行無關，不予宣
    告沒收；應由警察機關依法沒入。②扣案如【附表】編號一
    至三所示之物品，卷內並無證據證明與被告本案犯行有關，
    均不予沒收，附此敘明。
據上論斷，應依刑事訴訟法第273條之1第1項、第299條第1項前
段，毒品危害防制條例第11條第4項、第18條第1項前段、刑法第
11條前段，判決如主文。
本案經檢察官林芝君提起公訴，檢察官范文欽到庭執行職務。 
中　　華　　民　　國　　111 　年　　7 　　月　  12  　日
 　　　　　　　　 刑事第五庭    法　官　陳川傑
以上正本證明與原本無異。
如不服本判決應於收受本判決送達後20日內向本院提出上訴書狀
，並應敘述具體理由。其未敘述上訴理由者，應於上訴期間屆滿
後20日內向本院補提理由書狀（均須按他造當事人之人數附繕本
）「切勿逕送上級法院」。
中　　華　　民　　國　　111 　年　　7 　　月　　12　　日
　　                            書記官　黃挺豪
附錄本案論罪科刑之法條全文：
毒品危害防制條例第11條
持有第一級毒品者，處3年以下有期徒刑、拘役或新臺幣30萬元
以下罰金。
持有第二級毒品者，處2年以下有期徒刑、拘役或新臺幣20萬元
以下罰金。
持有第一級毒品純質淨重十公克以上者，處1年以上7年以下有期
徒刑，得併科新臺幣1百萬元以下罰金。
持有第二級毒品純質淨重二十公克以上者，處6月以上5年以下有
期徒刑，得併科新臺幣70萬元以下罰金。
持有第三級毒品純質淨重五公克以上者，處2年以下有期徒刑，
得併科新臺幣20萬元以下罰金。
持有第四級毒品純質淨重五公克以上者，處1年以下有期徒刑，
得併科新臺幣10萬元以下罰金。
持有專供製造或施用第一級、第二級毒品之器具者，處1年以下
有期徒刑、拘役或新臺幣10萬元以下罰金。
【附表】本案扣押物品（見偵卷第47頁、第153頁）
編號 扣案物品名稱 數量 說    明  一 電子產品（IPHONE 紫色手機（IMEI：000000000000000）面板破損） 1支 無證據證明與本案犯行有關，不予沒收。  二 電子產品（IPHONE 黑色手機） 1支 無證據證明與本案犯行有關，不予沒收。  三 K盤 1個 無證據證明與本案犯行有關，不予沒收。  四 甲基安非他命 1包 ①驗前毛重252.31公克（包裝重4.88公克），驗前淨重247.43公克。 ②取0.52公克鑑定用罄，餘246.91公克。 ③檢出第二級毒品甲基安非他命。 ④測得甲基安非他命純度約76%，驗前純質淨重約188.04公克。  五 愷他命 1瓶 結晶，白色，檢驗前淨重0.712公克、檢驗後淨重0.680公克。